【裁判字號】    90,易,553
【裁判日期】    900411
【裁判案由】    毒品危害防制條例
【裁判全文】
臺灣桃園地方法院刑事判決                            九十年度易字第五五三號
    公  訴  人  臺灣桃園地方法院檢察署檢察官
    被      告  甲○○
右列被告因違反毒品危害防制條例案件，經檢察官提起公訴（九十年度毒偵緝字第七
一號），本院判決如左：
    主  文
甲○○施用第二級毒品，處有期徒刑肆月，如易科罰金，以參佰元折算壹日。扣案之
第二級毒品安非他命壹包（毛重零點壹公克）沒收銷燬之。
    事  實
一、甲○○前因非法施用第二級毒品安非他命案件，經本院於民國八十九年一月二十
    三日以八十九年毒聲字第五六八號裁定送觀察、勒戒後，認無繼續施用毒品之傾
    向，由臺灣桃園地方法院檢察署檢察官於八十九年二月十八日，以八十九年度毒
    偵字第五○六號為不起訴處分在案。詎甲○○猶不知惕勵，竟於八十九年四月十
    七日上午近十二時許，在其位於桃園縣新屋鄉望間村二一號之家中，以將毒品危
    害防制條例第二條第二項第二款之第二級毒品安非他命置於紙管內以火燒烤，再
    吸其煙氣之方式，施用安非他命乙次。嗣於八十九年四月十七日十二時許，在上
    址為警查獲，並扣得其所有之安非他命一包（毛重○．一公克）。而經本院於八
    十九年六月二十六日以八十九年毒聲字第四○九六號裁定送觀察、勒戒後，認有
    繼續施用毒品之傾向，並經本院於九十年二月六日以九十年度毒聲字第五四一號
    裁定令入戒治處所施以強制戒治一年。
二、案經桃園縣警察局楊梅分局報請臺灣桃園地方法院檢察署檢察官偵查起訴。
    理  由
一、訊據被告甲○○對右揭事實坦承不諱，又經將被告於八十九年四月十七日為警查
    獲後採集之尿液送驗結果，亦呈甲基安非他命陽性反應，有桃園縣衛生局於八十
    九年五月二十九日出具之不法藥物尿液檢定書乙紙在卷可稽（附於八十九年度毒
    偵字第二三三○號偵查卷第二六頁），此外復有上開第二級毒品安非他命一包（
    毛重○．一公克）扣案為憑。本件罪證明確，被告右揭施用毒品之犯行洵堪認定
    ，應依法論科。
二、按行為後法律有變更者，適用裁判時之法律，刑法第二條第一項前段定有明文。
    查本件被告甲○○行為後，刑法第四十一條規定已於九十年一月四日修正，並自
    同年月十日公布施行，該條文第一項修正後規定：「犯最重本刑為五年以下有期
    徒刑以下之罪，而受六個月以下有期徒刑或拘役之宣告，因身體、教育、職業、
    家庭之關係或其他正當事由，執行顯有困難者，得以一元以上三元以下折算一日
    ，易科罰金。但確因不執行所宣告之刑，難收矯正之效或難以維持法秩序，不在
    此限。」「併合處罰之數罪，均有前項情形，其應執行之刑逾六月者，亦同。」
    ；又同法施行法第三條之一亦同時修正規定為：「刑法第四十一條之規定，中華
    民國九十年一月四日刑法修正施行前已裁判確定之處罰，未執行或執行未完畢者
    ，亦適用之。」「未諭知易科罰金之處罰者，亦同。」，並自同年月十二日起施
    行，以之與修正前刑法第四十一條規定之內容相比較，對被告所犯之罪刑得易科
    罰金之結果均相同，惟依刑法第二條第一項前段規定，仍應適用裁判時即修正後
    刑法第四十一條第一項前段之規定，合先敘明。核被告甲○○所為，係犯毒品危
    害防制條例第十條第二項之施用第二級毒品罪。被告非法持有第二級毒品安非他
    命，進而施用，其持有之低度行為應被施用之高度行為所吸收，不另論其非法持
    有毒品之罪。查被告前因非法施用第二級毒品安非他命案件，經本院於八十九年
    一月二十三日以八十九年毒聲字第五六八號裁定送觀察、勒戒後，認無繼續施用
    毒品之傾向，由臺灣桃園地方法院檢察署檢察官於八十九年二月十八日，以八十
    九年度毒偵字第五○六號為不起訴處分在案，有臺灣桃園地方法院檢察署刑案資
    料查註紀錄表及臺灣高等法院被告全國前案紀錄表在卷可按，及上開檢察官處分
    書附卷足參（附於本院卷），其於五年內再犯毒品危害防制條例第十條第二項之
    罪，經裁定送觀察勒戒，認有繼續施用毒品傾向，並經本院依檢察官聲請，裁定
    先令入戒治處所施以強制戒治，有本院八十九年度毒聲字第四○九六號裁定（附
    於上開偵查卷第三十頁）、台灣桃園看守所附設勒戒處所九十年二月二日桃所澄
    衛勒字第○○一三六號函送之證明書一份，及本院九十年毒聲字第五四一號裁定
    等附卷可參（附於九十年度毒偵緝字第七一號偵查卷第一七、一八、二二頁），
    是依同條例第二十條第三項之規定，不待強制戒治期滿，逕予依法論科。爰審酌
    被告前因施用第二級毒品安非他命案件，經本院裁定送觀察、勒戒後，認無繼續
    施用毒品之傾向，而由臺灣桃園地方法院檢察署檢察官為不起訴處分在案，仍不
    知悔改、警惕，猶繼續施用毒品，本不宜寬貸，惟被告坦承犯行，犯後態度尚稱
    良好，且此乃自戕行為等一切情狀，量處如主文所示之刑，並諭知易科罰金之折
    算標準，以資懲儆。
三、至扣案之第二級毒品安非他命一包（毛重○．一公克），係屬毒品，應依毒品危
    害防制條例第十八條第一項前段規定，不問屬於犯人與否，併予宣告沒收並銷燬
    之。
據上論斷，應依刑事訴訟法第二百九十九條第一項前段，毒品危害防制條例第十條第
二項、第十八條第一項前段，刑法第十一條、第二條第一項前段、修正後第四十一條
第一項前段，罰金罰鍰提高標準條例第二條，判決如主文。
本案經檢察官魏雯祈到庭執行職務。
中      華      民      國      九十     年      四    月      十一     日
                                     臺灣桃園地方法院刑事第二庭
                                         法  官  王 美 玲
右正本證明與原本無異。
如不服本判決，應於判決送達後十日內向本院提出上訴狀( 應附繕本 )，上訴於
臺灣高等法院。
                                          書記官  賴 玉 真
中        華        民        國   九十   年   四   月    十二    日
附錄論罪法條：
毒品危害防制條例第十條第二項
毒品危害防制條例第十條
施用第一級毒品者，處六月以上五年以下有期徒刑。
施用第二級毒品者，處三年以下有期徒刑。


司法院資訊處製作；財團法人民間司法改革基金會備份。
